【裁判字號】    97,抗,12
【裁判日期】    970201
【裁判案由】    損害賠償
【裁判全文】
臺灣高等法院民事裁定                    97年度抗字第12號
抗告人  甲○○
代理人  乙○○
上列抗告人因與相對人丙○○、丁○○間損害賠償事件，對於中
華民國九十六年十一月二十七日臺灣士林地方法院九十六年度訴
字第七一八號裁定，提起抗告，本院裁定如下：
    主  文
抗告駁回。
抗告程序費用由抗告人負擔。
    理  由
一、原裁定意旨略以：「命上訴人（本件抗告人）補繳裁判費裁
    定，已依法寄存送達於上訴人訴訟代理人乙○○住所地警察
    機關，並於民國（下同）九十六年十一月十八日午後十二時
    發生送達效力。上訴人逾期未補正，上訴自非合法，應予駁
    回。」等語。
二、抗告意旨略以：「抗告人之訴訟代理人乙○○並未收到郵務
    送達通知書，且轄區福營派出所之訴訟郵件登記簿上誤植送
    達受領人為甲○○。又上訴人之住居所亦未收到上開補繳裁
    判費之裁定。」等語。
三、按提起民事第二審上訴，應依民事訴訟第七十七條之十六第
    一項規定繳納裁判費，此為必須具備之程式。又按「訴訟代
    理人受送達之權限未受限制者，送達應向該代理人為之。但
    審判長認為必要時，得命送達於當事人本人。」「送達不能
    依前二條規定為之者，得將文書寄存送達地之自治或警察機
    關，並作送達通知書兩份，一份黏貼於應受送達人住居所、
    事務所、營業所或其就業處所門首，另一份置於該送達處所
    信箱或其他適當位置，以為送達。寄存送達，自寄存之日起
    ，經十日發生效力。」民事訴訟法第一百三十二條、第一百
    三十八條第一、二項定有明文。查抗告人於原法院提起上訴
    ，係委任乙○○為訴訟代理人，而乙○○之受送達之權限並
    未受限制，是其自有收受本件訴訟文書之權限。又查本件抗
    告人提起第二審上訴，未據繳納裁判費，經原法院於九十六
    年十月三十日以裁定限抗告人於收受裁定送達後五日內補正
    ，此項裁定於同年十一月八日寄存送達於抗告人訴訟代理人
    乙○○之住所地警察機關，有送達證書在卷可稽。而上開送
    達證書送達方法項下，係於「□寄存於新莊福營派出所。」
    之□內打ˇ，並於「寄存於下列之一處所，並作送達通知書
    兩份，一份黏貼於應受送達人住居所、事務所、營業所或其
    就業處所門首，另一份置於該送達處所信箱或其他適當位置
    ，以為送達。」項前打ˇ。足見送達通知書上之意思表示已
    達到抗告人訴訟代理人乙○○之支配範圍，置於其隨時可了
    解其內容之客觀之狀態。抗告意旨雖主張訴訟代理人乙○○
    未收到郵務送達通知書云云，惟並未提出證據以實其說，空
    言主張，自不足採信。至抗告人所稱福營派出所之訴訟郵件
    登記簿上誤植送達受領人為甲○○云云，惟查本件補繳裁判
    費之裁定，本即應向上訴人甲○○送達，僅係由其訴訟代理
    人代為收受送達而已，是以上開登記並無錯誤可言。且該訴
    訟郵件登記簿應僅係警察機關內部為便利統一管理訴訟郵件
    之措施，與送達證書上之應受送達人之記載並無關連。且黏
    貼於乙○○住居所之門首、信箱或其他適當位置之郵務送達
    通知書，所載應受送達人應係依送達證書上所載之應受送達
    人乙○○，是該登記簿雖誤植，對應受送達人收受送達之權
    利仍無影響。是上開補繳裁判費之裁定應於經過十日即九十
    六年十一月十八日午後十二時發生寄存送達之效力。抗告人
    既逾期且未於原裁定前補正，則其上訴自非合法，原法院以
    裁定對之予以駁回，與法並無不合。抗告意旨仍執前詞指摘
    原裁定不當，求為廢棄，為無理由。
四、據上論結，本件抗告為無理由，爰裁定如主文。
中    華    民    國    97    年    2     月    1     日
                    民事第三庭
                        審判長法  官    林敬修
                              法  官    黃騰耀
                              法  官    藍文祥
正本係照原本作成。
本裁定除以適用法規顯有錯誤為理由，並經本院許可外，不得再
抗告。如提起再抗告，應於收受後10日內委任律師為訴訟代理人
向本院提出再抗告狀。並繳納再抗告費新台幣一千元。
中    華    民    國    97    年    2     月    4     日
                              書記官    顧倪淑貞


司法院資訊處製作；財團法人民間司法改革基金會備份。
